【裁判字號】    98,易,321
【裁判日期】    980410
【裁判案由】    贓物等
【裁判全文】
臺灣彰化地方法院刑事判決               98年度易字第321號
公  訴  人  臺灣彰化地方法院檢察署檢察官
被      告  甲○○
                    （現於臺灣南投看守所附設勒戒所執行觀
上列被告因贓物等案件，經檢察官提起公訴（97年度偵字第9797
號、98年度偵字第2188號），於本院準備程序中，被告就被訴事
實為有罪之陳述，經裁定改行簡式審判程序，本院判決如下：
    主  文
甲○○共同寄藏贓物，處有期徒刑貳月，如易科罰金，以新台幣
壹仟元折算壹日。
    犯罪事實
一、甲○○於民國97年9 月13日下午2 時30分許，在彰化縣溪州
    鄉○○村○○路○ 段301 號彰化縣溪州鄉第三公墓內，明知
    已鋸成3 段之龍柏1 株係來源不明之贓物（該龍柏1 株係丙○○（所犯竊盜犯行，業經本院判處有期徒刑10月在案）與
    姓名年籍均不詳綽號「大胖」之成年男子於97年9 月13日下
    午2 時許，在上址竊取），竟與丁○○（所犯寄藏贓物犯行
    ，業經本院判處有期徒刑3 月在案）共同基於搬運、寄藏贓
    物之犯意聯絡，受丙○○委託，在前述彰化縣溪州鄉第三公
    墓內，駕駛其所有車號7V-4095 號自用小客車附載丁○○，
    共同搬運前述已鋸成3 段之龍柏1 株，而後與丙○○、姓名
    年籍均不詳綽號「大胖」之成年男子前往彰化縣溪鄉○○村
    ○○路○ 段200 巷66號對面廢棄工寮內，亦明知已鋸成3 段
    之龍柏1 株係來源不明之贓物（該龍柏1 株係丙○○與姓名
    年籍均不詳綽號「大胖」之成年男子於97年9 月12日上午9
    時許，在上述彰化縣溪州鄉第三公墓內竊取），竟接續搬運
    上車，而將上揭龍柏共2 株（共6 段）載運至丁○○位於南
    投縣鹿谷鄉竹林村光復174 之3 號住處附近之車棚藏放。嗣
    經警調閱沿線監視器始循線查獲。
二、案經彰化縣警察局北斗分局報告（起訴書誤載為彰化縣溪州
    鄉公所告訴）臺灣彰化地方法院檢察署檢察官偵查及自動檢
    舉偵查起訴。
    理  由
一、本件被告甲○○所涉為死刑、無期徒刑、最輕本刑為3 年以
    上有期徒刑或高等法院管轄第一審案件以外之罪，並於本院
    行準備程序時就被訴事實為有罪之陳述，本院合議庭依刑事
    訴訟法第273 條之1 第1 項規定，裁定改由受命法官獨任行
    簡式審判程序，先予敘明。
二、上揭犯罪事實，業據被告甲○○於本院審理時坦承不諱（詳
    本院98年4 月9 日審理筆錄），核與同案被告丙○○、丁○○於偵訊、本院準備程序及審理時供承之情節相符（詳偵查
    卷宗第66頁、第73-75 頁、第84-85 頁、第92頁及本院98年
    3 月26日準備程序筆錄第2-3 頁及同日審理筆錄第4-5 頁）
    ，並經證人即彰化縣溪州鄉第三公墓管理人乙○○於警詢中
    證述綦詳（詳偵查卷宗第10-11 頁），此外，復有彰化縣警
    察局北斗分局扣押筆錄、扣押物品目錄表、扣押物品收據、
    搜索同意書、贓物認領保管單、照片8 張、監視錄影畫面1
    張及車籍查詢基本資料詳細畫面附卷可證（分詳偵查卷宗第
    13頁、第16 -22頁、第29-33 頁），堪認被告甲○○自白與
    事實相符，應堪採信。本案事證明確，被告甲○○犯行，堪
    以認定。
三、至證人乙○○於警詢中雖表明要提出告訴等語（詳偵查卷宗
    第11頁），然證人乙○○係彰化縣溪州鄉第三公墓管理人，
    非彰化縣溪州鄉公所代表人，亦未經該公所授權，是乙○○
    所為告訴，自非合法告訴，附此敘明。
四、按刑法第349 條第2 項之寄藏贓物，係指受寄他人之贓物，
    為之隱藏者而言（最高法院30年非字第57號判例意旨參照）
    。本件被告甲○○因受同案被告丙○○之委託，代為將龍柏
    搬運至同案被告丁○○住處附近之車棚藏放，足認被告甲○○係依同案被告丙○○之指示將龍柏交予同案被告丁○○代
    為保管藏放無訛，是核被告甲○○所為，係犯刑法第349 條
    第2 項之寄藏贓物罪（臺灣高等法院97年度上訴字第1557號
    、96年度上更（一）字第48號判決意旨參照）。被告甲○○
    搬運贓物行為為寄藏贓物行為所吸收，不另論罪。又被告甲○○在彰化縣溪州鄉第三公墓內，駕車搬運同案被告丙○○
    與姓名年籍均不詳綽號「大胖」之成年男子於97年9 月13日
    下午2 時許，在上開公墓內竊取之龍柏1 株後，再至彰化縣
    溪鄉○○村○○路○ 段200 巷66號對面廢棄工寮內，載運同
    案被告丙○○與姓名年籍均不詳綽號「大胖」之成年男子於
    97年9 月12日上午9 時許，在同一公墓竊取已鋸成3 段之龍
    柏1 株，時間緊接，罪名相同，數行為於密切接近之時地實
    施，侵害同一法益，各行為之獨立性極為薄弱，依一般社會
    健全觀念，在時間差距上，難以強行分開，在刑法評價上，
    以視為數個舉動之接續施行，合為包括之一行為予以評價，
    較為合理，屬接續犯，而亦為包括之一罪（最高法院86年臺
    上字第3295號判例參照）。再被告甲○○與同案被告丁○○
    就前述寄藏贓物犯行，有犯意聯絡及行為分擔，為共同正犯
    。公訴人認被告甲○○係犯刑法第349 條第2 項之搬運贓物
    罪，容有未洽，惟條項相同，毋庸為起訴法條之變更，逕予
    更正即可。爰審酌被告甲○○共同與同案被告丁○○將前述
    贓物搬運至同案被告丁○○提供之處所供同案被告丙○○寄
    藏贓物，助長行竊者之銷贓管道，造成竊盜犯罪之猖獗，危
    害社會治安甚鉅，惟坦承犯行，犯後態度良好，暨考量被告
    犯罪動機、目的、手段、所竊取之財物價值、對被害人所生
    損害等一切情狀，量處如主文所示之刑，並諭知易科罰金之
    折算標準。
據上論斷，應依刑事訴訟法第273 條之1 第1 項、第299 條第1
項前段，刑法第28條、第349 條第2 項、第41條第1 項前段，刑
法施行法第1 條之1 第1 項、第2 項前段，判決如主文。
本案經檢察官蔡明達到庭執行職務。
中    華    民    國    98    年    4     月    10    日
                  刑事第四庭  法  官  游秀雯
以上正本證明與原本無異。
如不服本判決應於收受判決後10日內向本院提出上訴書狀，並應
敘述具體理由。其未敘述上訴理由者，應於上訴期間屆滿後20日
內向本院補提理由書 (均須按他造當事人之人數附繕本)「 切勿
逕送上級法院」。
告訴人或被害人對於判決如有不服具備理由請求檢察官上訴者，
其上訴期間之計算係以檢察官收受判決正本之日期為準。
中    華    民    國    98    年    4     月    10    日
                              書記官  謝志鑫
附錄本案論罪科刑法條全文：
中華民國刑法第349條
收受贓物者，處3 年以下有期徒刑、拘役或5 百元以下罰金。
搬運、寄藏、故買贓物或為牙保者，處5 年以下有期徒刑、拘役
或科或併科1 千元以下罰金。
因贓物變得之財物，以贓物論。


司法院資訊處製作；財團法人民間司法改革基金會備份。
